【裁判字號】    97,抗,307
【裁判日期】    970331
【裁判案由】    毒品危害防制條例
【裁判全文】
臺灣高等法院刑事裁定                   97年度抗字第307號
抗  告  人
即  被  告  甲○○
上列抗告人因違反毒品危害防制條例等案件，不服臺灣桃園地方
法院中華民國97年3月7日裁定（96年度審訴字第1050號），提起
抗告，本院裁定如下：
    主  文
抗告駁回。
    理  由
一、原裁定意旨略以：（一）本件抗告人即被告甲○○於原審法
    院審理中自白犯行，經檢察官與被告、指定辯護人就被告願
    受科刑之範圍於審判外進行協商，經當事人雙方合意且被告
    認罪後，由檢察官聲請原審法院改依協商程序而為判決，並
    由被告陳明：同意檢察官所述內容，願意接受應執行有期徒
    刑1年2月之刑度。原審法院就所協商合意，確認被告係出於
    自由意志無訛，原審協商程序並無違誤之處。（二）原審於
    判決宣示後，另依職權傳喚被告到庭，被告另請求撤銷協商
    合意，惟依刑事訴訟法第455條之3第2項前段規定，撤銷協
    商之聲請須於協商程序終結前為之，又被告協商之意思係出
    於自由意志，被告亦無其他較重之裁判上一罪之犯罪事實、
    或法院認應諭知免刑或免訴、不受理之情事，其所犯之罪亦
    屬刑事訴訟法第455條之2第1項所定得以聲請協商判決者，
    而協商判決判處被告之刑度，亦係於協商合意範圍內為之，
    有原審法院協商程序筆錄附卷可稽。（三）被告上訴理由不
    符刑事訴訟法第455條之10第1項但書所列得為上訴之法定要
    件，其上訴自屬違背法律上之程式，應予駁回等語。
二、抗告意旨則以：（一）被告因不諳法律程序，而於原審法院
    審理中自白犯行，又被告與檢察官於審判外進行協商改依協
    商判決之程序，與被告認知大異其趣。（二）協商判決不經
    言詞辯論程序，難以顯現被告悛悔之意，影響量刑刑度。（
    三）被告合意刑度與協商判決所宣示之刑度實有差距，甚難
    甘服。（四）原審法院在未詳細告知被告法律程序、權利狀
    況下判決，被告認為有失公平、正義。爰請撤銷原判決，使
    被告有陳述自身之地云云。
三、按協商判決除有刑事訴訟法第455條之4第1項第1款：於本訊
    問程序終結前，被告撤銷協商合意或檢察官撤回協商聲請者
    ；第2款：被告協商之意思非出於自由意志者；第4款：被告
    所犯之罪非第455條之2第1項所定得以協商判決者；第6款：
    被告有其他較重之裁判上一罪之犯罪事實者；第7款法院認
    應諭知免刑或免訴、不受理者情形之一，以及違反同條第2
    項：法院應於協商合意範圍內為判決；法院為協商判決所科
    之刑，以宣告緩刑或2年以下有期徒刑、拘役或罰金為限之
    規定者外，不得上訴。又原審法院認為上訴為法律上不應准
    許，應以裁定駁回之，刑事訴訟法第455條之10第1項及第36
    2條前段分別定有明文。
四、本院查：（一）本件被告於原審法院審理時，同意與檢察官
    為認罪協商，並經原審法院指定公設辯護人彭詩雯協助其與
    檢察官進行認罪協商。（二）原審法院於告知被告「其認罪
    之罪名、法定刑、依協商程序所喪失依通常程序公開審判、
    保持緘默、與證人對質或詰問證人等權利及刑事訴訟法第45
    5條之4第1項第1、2、4、6、7款、第2項不得上訴之除外規
    定」後，被告當庭表示認罪，並與檢察官達成協商合意，同
    意接受之協商合意內容為：「竊盜部分，處有期徒刑1年，
    減為有期徒刑6月；施用毒品部分，處有期徒刑10月；定應
    執行有期徒刑1年2月」。（三）被告於原審法院訊問中並供
    稱：與檢察官達成協商合意是出於自由意志等語（原審卷96
    年12月10日訊問筆錄）。（四）綜上所述，本件原審法院於
    訊問時，已就被告受協商程序判決之法定事項善盡告知，被
    告亦係基於自由意志與檢察官達成協商合意，且協商判決結
    果並無刑事訴訟法第455條之4第1項第1、2、4、6、7款或第
    2項得為上訴之事由，原審協商判決，認事用法，均無不合
    ，原裁定據此認定被告上訴理由不符刑事訴訟法第455條之1
    0第1項但書所列得為上訴之法定要件，裁定駁回被告上訴，
    於法尚無違誤。被告執前述抗告意旨，指摘原裁定不當，提
    起抗告，難認有理由，應予駁回。
五、據上論結，應依刑事訴訟法第412條，裁定如主文。
中    華    民    國     97    年    3    月    31    日
                  刑事第十三庭  審判長法  官  曾德水
                                      法  官  林婷立
                                      法  官  談  虎
以上正本證明與原本無異。
施用毒品部分，如不服本裁定，應於收受送達後五日內向本院提
出抗告狀。
竊盜部分，不得再抗告。
                                      書記官  黃家麟
中    華    民    國    97    年    3     月    31    日


司法院資訊處製作；財團法人民間司法改革基金會備份。
